<?php
$current = 'Møtereferater';
include '../inc/headerup.inc.php';
include '../inc/sidebar.inc.php';
?>
<h2>Møtereferat 29/09/11</h2>
<h3>Oppmøte:</h3>
<ul>
	<li>Erlend Gunnesen</li>
	<li>Martin Johan Grini</li>
	<li>Nicolai Grøndahl</li>
</ul>
<p>
	Første møtet ble avholdt i 4 etasje i P52 bygget. Vi hadde fått e-post at Mathias ikke kunne møte opp pga. sykdom. 
	Vi startet litt uformelt for å bli kjent med hverandre før vi begynte en brainstorm om hva vi skulle ha på siden vår. 
	Brainstormen resulterte i følgende ideer:
</p>	
<ul>
	<li>Sauer</li>
	<li>Common misconceptions</li>
	<li>Mega Man / 8 bit gaming</li>
	<li>Meieriprodukter</li>
	<li>Informasjonskanal for sprit</li>
	<li>Hjemmeside for en form for bedrift</li>
</ul>
<p>
	Etter litt diskusjoner om de forskjellige emnene, endte vi opp med informasjonskanal for brennevin. Ting vi kunne tenke oss på siden var:
</p>
<ul>
	<li>Informasjon om typer brennevin</li>
	<li>Anmeldelser</li>
	<li>Nyheter fra polet</li>
</ul>
<p>
	Vi avtalte å møte førstkommende mandag, onsdag og fredag.
</p>

<h2>Møtereferat 03/10/11</h2>
<h3>Oppmøte:</h3>
<ul>
	<li>Erlend Gunnesen</li>
	<li>Martin Johan Grini</li>
	<li>Nicolai Grøndahl</li>
	<li>Mathias Santiago Groven</li>
</ul>
<p>
	Første fulltallig møte ble avholdt i kantina i P52 bygget. Nicolai og Erlend ble litt forsinket, derfor kom vi noen minutter senere i gang. 
	Første punkt på agendaen var å finne ut om Mathias også ville skrive informasjonsside om brennevin, eller om vi måtte tilbake til brainstormingen. 
	Vi er avhengige av at alle synes emnet er interessant å skrive om. Mathias syntes ideen var god og ingen ny brainstorming var nødvendig. 
	Vi opprettet så en dropbox der vi har ett felles sted å legge alle filer. Deretter gjennomgikk vi punktene vi skulle ha klare til første innlevering. 
	Vi lagde prosjektbeskrivelse, samarbeidsavtale og ansvarskart.
</p>
<p>
	Vi avtalte også at vi skulle sette i gang med prosjektsiden påfølgende møte på onsdag og vi begynte å skrive en risikoplan.
</p>

<h2>Møtereferat 05/10/11</h2>
<h3>Oppmøte:</h3>
<ul>
	<li>Mathias Santiago Groven</li>
	<li>Martin Johan Grini</li>
	<li>Nicolai Grøndahl</li>
</ul>
<p>
	Startet på HTML dokumentet til prosjektsiden og CSS stilen til denne siden. 
	Avtalte å fortsette der man slapp på fredag. Erlend kom ikke pga. ryggskade etter trening.
</p>

<h2>Møtereferat 07/10/11</h2>
<h3>Oppmøte:</h3>
<ul>
	<li>Erlend Gunnesen</li>
	<li>Martin Johan Grini</li>
	<li>Nicolai Grøndahl</li>
</ul>
<p>
	Mathias kom ikke pga. oblig i Java skulle leveres inn. Fortsatt arbeid med prosjektsiden. 
	Avtalte at vi alle skulle skrive ferdig hver vår link før møtet onsdag neste uke.
</p>

<h2>Møtereferat 12/10/11</h2>
<h3>Oppmøte:</h3>
<ul>
	<li>Mathias Santiago Groven</li>
	<li>Martin Johan Grini</li>
	<li>Nicolai Grøndahl</li>
	<li>Erlend Gunnesen</li>
</ul>
<p>
	Hele gruppen møttes for å gjøre ferdig prosjektstyringssiden. 
	Erlend hadde ikke anledning å være lenger enn en knapp time da han var leid inn til en annen jobb samme dag. 
	Vi satte sammen dokumentene og gjorde nødvendige småjusteringer i HTML/CSS, en tidkrevende prosess der feilen sjelden var åpenbar. 
	Avslutningsvis jobbet vi med å validere sidene i W3C. Dagens økt ble avsluttet først når alle feil var luket bort og vi mente design og funksjonalitet virket tilfredsstillende.
</p>

<h2>Møtereferat 19/10/11</h2>
<h3>Oppmøte:</h3>
<ul>
	<li>Mathias Santiago Groven</li>
	<li>Martin Johan Grini</li>
	<li>Nicolai Grøndahl</li>
	<li>Erlend Gunnesen</li>
</ul>
<p>
	Fullført milepælsplan. Avtalte nytt møte fredag. Har i tilleg definert at vi har fast møte hver onsdag. 
	Møtekordinator: Nicolai satt opp møteplan for neste 2 ukene. Skrevet milepælsplan. Gjort endringer på ansvarskart.  
	Brukerterningkast. Planla anmeldelser til siden. At det er noe vi kan jobbe med når man har tid. Diskuterte muligheter for ekskursjon. 
	Alle skal lage en designskisse til hovedsiden før møtet på fredag.  
</p>

<h2>Møtereferat 21/10/11</h2>
<h3>Oppmøte:</h3>
<ul>
	<li>Mathias Santiago Groven</li>
	<li>Martin Johan Grini</li>
	<li>Nicolai Grøndahl</li>
	<li>Erlend Gunnesen</li>
</ul>
<p>
	Første 15 minuttene ble brukt til å få satt i HDMI kabelen. Som vi ikke fikk igang da tven var defekt. 
	Mens vi gjorde det brainstormet vi litt mer om innholdet på siden. Brainstorming anngående navn på siden. 
	Diskuterte punktene til første innleveringen. Ingen av oss hadde hatt tid til å ha forslag til design. 
	Så dette punktet ble utsatt til neste møte på onsdag. Målet med onsdagen er å ha design bestemt. 
</p>

<h2>Møtereferat 26/10/11</h2>
<h3>Oppmøte:</h3>
<ul>
	<li>Mathias Santiago Groven</li>
	<li>Martin Johan Grini</li>
	<li>Nicolai Grøndahl</li>
	<li>Erlend Gunnesen</li>
</ul>
<p>
	Diskuterte design og prosjektarbeidet generelt. Diskuterte brukervennlighet på forum. 
	Bestemt oss for at vi går for en dobbel-A i WCAG standaren. Arbeidet med fonter på prosjektsiden. 
	Diskusjon anngående design. Vurderte helomvending når det gjaldt prosjektet og lage en side for en festival som Nicolai kom med. 
	Gjort ferdig skisse til orginal webside ide. Blitt enig om at input til nettsidekart og om vi skal gjøre helomvendingen skal avgjøres til fredag.
</p>

<h2>Møtereferat 28/10/11</h2>
<h3>Oppmøte:</h3>
<ul>
	<li>Mathias Santiago Groven</li>
	<li>Martin Johan Grini</li>
	<li>Nicolai Grøndahl</li>
	<li>Erlend Gunnesen</li>
</ul>
<p>
	Bestemt at vi skal endre prosjekt. Fått ordnet opp i ansvarskart som vi ikke fikk godkjent til oblig1. 
	Diskuterte aktivitetsplan. Gått gjennom ny samarbeidsavtale.  
</p>

<h2>Møtereferat 03/11/11</h2>
<h3>Oppmøte:</h3>
<ul>
	<li>Martin Johan Grini</li>
	<li>Nicolai Grøndahl</li>
	<li>Erlend Gunnesen</li>
</ul>
<p>
	Mathias kunne ikke komme på møtet fordi han måtte vente på internettleverandør hjemme. Gjøre klar leveranse 1.
	Alle installerte XAMPP. Bestemt at Mathias og Nicolai skal samarbeide om design. Erlend og Martin skal ta seg av milepælsplan.
</p>

<h2>Møtereferat 04/11/11 </h2>
<h3>Oppmøte:</h3>
<ul>
	<li>Mathias Santiago Groven</li>
	<li>Martin Johan Grini</li>
	<li>Nicolai Grøndahl</li>
	<li>Erlend Gunnesen</li>
</ul>
<p>
	Hele møtet gikk med på å gjøre siste finishing touches til leveranse 2. 
	Vi bestemt også at Erlend og Mathias skal ha ansvar for plattformoptimalisering.
</p>

<h2>Møtereferat 09/11/11 </h2>
<h3>Oppmøte:</h3>
<ul>
	<li>Mathias Santiago Groven</li>
	<li>Martin Johan Grini</li>
	<li>Nicolai Grøndahl</li>
	<li>Erlend Gunnesen</li>
</ul>
<p>
	Møte gikk hovedsaklig med på at Erlend skulle gi innføring i GIT og at alle skulle få satt opp GIT klienten på sin bærbare. 
	Etter en suksessrik innføring gikk vi over til å smådiskutere presentasjon 18 november. 
	Vi bestemte oss for å se på presentasjoner mandag 14 november for inspirasjon og øve inn presentasjon våres på møtet onsdag 16 november.
</p>

<h2>Møtereferat 14/11/11 </h2>
<h3>Oppmøte:</h3>
<ul>
	<li>Mathias Santiago Groven</li>
	<li>Martin Johan Grini</li>
	<li>Nicolai Grøndahl</li>
	<li>Erlend Gunnesen</li>
</ul>
<p>
	Nicolai tok ansvar å så på presentasjoner idag. Nicolai hadde med masse notater som vi brukte når vi diskuterte åssen vi skulle bygge opp presentasjonen. Vi avtalte også ett møte med Øyvind fra Kulquinox den 16 November.
</p>

<h2>Møtereferat 16/11/11 </h2>
<h3>Oppmøte:</h3>
<ul>
	<li>Mathias Santiago Groven</li>
	<li>Martin Johan Grini</li>
	<li>Nicolai Grøndahl</li>
	<li>Erlend Gunnesen</li>
</ul>
<p>
	Startet på powerpoint presentasjonen som vi skal ha på fredag før vi dro på møte med Øyvind fra Kulquinox på Skøyen.
	Vi begynte formelt med introduksjoner og litt småsnakk. Øyvind hadde med seg en harddisk med innhold fra gamle siden som vi overførte til dropbox for eventuell gjenbruk.
</p>	
<p>	
	Øyvind hadde ett ønske om at kontakt oss skjemaet kunne brukes til booking,påmelding for frivillige og støtte. Han presiserte også viktigheten av å ha flere språk. Vi informerte om at vi har planer om ha siden oversatt til engelsk før innlevering.
	Vi skulle også få tilgang til twitter kontoer og facebook siden så vi kunne knytte det opp mot hverandre. Vi diskuterte også at i framtiden skal siden håndtere mer enn bare festivalrelatert stoff. Men det skal utsettes til vi får på plass databaser.
	
</p>

<h2>Møtereferat 17/11/11 </h2>
<h3>Oppmøte:</h3>
<ul>
	<li>Mathias Santiago Groven</li>
	<li>Martin Johan Grini</li>
	<li>Nicolai Grøndahl</li>
	<li>Erlend Gunnesen</li>
</ul>
<p>
	Fortsatte arbeidet på powerpoint presentasjonen. Bestemte oss får å korte ned på flere av setningene i presentasjonen.
	Begynte å øve på presentasjonen.
</p>

<h2>Møtereferat 18/11/11</h2>
<h3>Oppmøte:</h3>
<ul>
	<li>Mathias Santiago Groven</li>
	<li>Martin Johan Grini</li>
	<li>Nicolai Grøndahl</li>
	<li>Erlend Gunnesen</li>
</ul>
<p>
	Lite møte før presentasjonen hvor vi hadde generalprøve. Etter presentasjon hadde vi ett lite oppsumeringsmøte hvor vi diskuterte åssen presentasjonen gikk.
	Det ble også bestemt at Martin skal ha hovedansvar for sluttrapport.

</p>

<h2>Møtereferat 23/11/11 </h2>
<h3>Oppmøte:</h3>
<ul>
	<li>Mathias Santiago Groven</li>
	<li>Martin Johan Grini</li>
	<li>Nicolai Grøndahl</li>
	<li>Erlend Gunnesen</li>
</ul>
<p>
	Gjorde forberedende arbeid til leveranse 3. Erlend måtte gå tidlig.
	Martin orienterte om sluttrapport.
	Vi ble enige om hvordan vi skulle forbedre feil på div elementer.
	Erlend skulle prøve å få på plass en galleri løsning til fredag.
	Martin skal lage sitemap.
	Mathias skal ferdigstille artistsider.
	
</p>

<h2>Møtereferat 25/11/11</h2>
<h3>Oppmøte:</h3>
<ul>
	<li>Mathias Santiago Groven</li>
	<li>Martin Johan Grini</li>
	<li>Nicolai Grøndahl</li>
	<li>Erlend Gunnesen</li>
</ul>
<p>
	Bestemt oss for hva folk skal jobbe med i helga og til uka når vi ferdigstiller prosjektet. Erlend skal gjøre ferdig galleriet, fylle inn sine poster i midtrapporten og oppdatere møtereferatene. Mathias skal fortsette å fylle innhold på siden
	og drive med linkback sammen med Martin. 
</p>

<h2>Møtereferat 28/11/11 </h2>
<h3>Oppmøte:</h3>
<ul>
	<li>Mathias Santiago Groven</li>
	<li>Nicolai Grøndahl</li>
	<li>Erlend Gunnesen</li>
</ul>
<p>
	Møtet ble litt forsinket fordi Nicolai sitt prototype-møte gikk litt på overtid. Vi fikk også melding fra Mathias om at han ikke kunne komme pga sykdom.
	Møtet gikk stort sett med på å planlegge videre arbeid ut uka. 
</p>
<h2>Møtereferat 29/11/11 </h2>
<h3>Oppmøte:</h3>
<ul>
	<li>Mathias Santiago Groven</li>
	<li>Martin Johan Grini</li>
	<li>Nicolai Grøndahl</li>
	<li>Erlend Gunnesen</li>
</ul>
<p>
	Hadde møte på nytt møterom i P46. Vi kjørte en gjennomgang punkt for punkt i sluttrapporten. Bestemte oss for hvilke ting som trengte forbedring før vi gjorde ferdig slutrapporten på møtet 30 November. 
	Erlend hadde også drevet med brukertesting tidligere på dagen. Der fikk vi endel inspill som vi bestemte oss for å ta tak i.
</p>

<h2>Møtereferat 30/11/11 </h2>
<h3>Oppmøte:</h3>
<ul>
	<li>Mathias Santiago Groven</li>
	<li>Martin Johan Grini</li>
	<li>Nicolai Grøndahl</li>
	<li>Erlend Gunnesen</li>
</ul>
<p>
	Fortsatte å jobbe med finpuss på siden og gjøre endringer basert på inspill. Martin jobbet også fortsatt med sluttrapporten og vi ga han inspill til endringer. 
	Dette møtet var mer workshop enn møtevirksomhet da vi jobbet stort sett hele møtet med ett par små diskusjoner underveis om vi skulle ignorere eller gjøre noe med innspillene vi har fått fra brukerne.
</p>

<h2>Møtereferat 01/12/11 </h2>
<h3>Oppmøte:</h3>
<ul>
	<li>Mathias Santiago Groven</li>
	<li>Martin Johan Grini</li>
	<li>Nicolai Grøndahl</li>
	<li>Erlend Gunnesen</li>
</ul>
<p>
	Siste innspurt før innlevering. Gått gjennom alle styringsdokumenter og hovedsiden etter skriveleifer. 
	Vi har gjort små kosmetiske endringer på hovedsiden. Zippet alle dokumenter vi har brukt og skrevet ferdig sluttrapporten. 
	Sendt zippen på mail og levert link på fronter.
	
</p>
<?php
include '../inc/footer.inc.php';
?>

<!--
<h2>Møtereferat </h2>
<h3>Oppmøte:</h3>
<ul>
	<li>Mathias Santiago Groven</li>
	<li>Martin Johan Grini</li>
	<li>Nicolai Grøndahl</li>
	<li>Erlend Gunnesen</li>
</ul>
<p>
	referatet her
</p>
-->